【裁判字號】    95,易,1648
【裁判日期】    951020
【裁判案由】    竊盜
【裁判全文】
臺灣高雄地方法院刑事判決              95年度易字第1648號
    公  訴  人  臺灣高雄地方法院檢察署檢察官
    被      告  丙○○
                甲○○
上列被告等因竊盜案件，經檢察官提起公訴（95年度速偵字第54
1 號），嗣於本院準備程序進行中，被告就被訴事實為有罪之陳
述，經本院合議庭裁定由受命法官獨任進行簡式審判程序，本院
判決如下：
    主  文
丙○○、甲○○共同犯踰越安全設備、攜帶兇器竊盜罪，各處有
期徒刑陸月，如易科罰金均以新臺幣壹仟元折算壹日。扣案螺絲
起子貳支沒收。
    事實及理由
一、本件被告丙○○、甲○○所犯係死刑、無期徒刑、最輕本刑
    為3 年以上有期徒刑以外之罪，其於準備程序中就被訴事實
    為有罪之陳述，經審判長告知簡式審判程序之旨，並聽取公
    訴人及被告丙○○、甲○○之意見後，本院合議庭認宜進行
    簡式審判程序，依刑事訴訟法第273 條之1 第1 項規定，合
    議裁定由受命法官獨任進行簡式審判程序，合先敘明。
二、丙○○、甲○○基於意圖為自己不法所有之犯意聯絡，於民
    國95年9月4日19時許，丙○○、甲○○竟分別持其所有客觀
    上足以對人生命、身體產生危害之螺絲起子1支，踰越已歇
    業無人居住之高雄市○○區○○路740號「大龍蝦海產店」
    （負責人丁○○）先前已遭不詳人士破壞1樓窗戶之安全設
    備侵入後即逕往2樓，由丙○○卸下鋁門窗再交給甲○○，
    甲○○再以螺絲起子將鋁門窗拆解後，竊取海產店老闆丁○○所有外框鋁條共計12支，得手後，因丙○○、甲○○於進
    屋時觸及保全系統，為該海產店所僱用之保全人員林哲寬趕
    抵現場發現後報警處理而當場查獲，並扣得上開螺絲起子2
    支及鋁條12支（已發還被害人）。案經丁○○訴由高雄市政
    府警察局三民第二分局報告臺灣高雄地方法院檢察署檢察官
    偵查起訴。
三、本件證據部分除補充：「被告於本院準備程序及審判程序中
    之陳述」外，餘均引用檢察官起訴書所載（如附件）。訊據
    被告丙○○、甲○○對上揭事實坦承不諱，核與證人即告訴
    人丁○○、證人即保全人員林哲寬於警詢之指訴相符，此外
    ，復有附件所示之證物在卷可稽，足認被告之自白與事實相
    符，本件事證明確，被告丙○○、甲○○竊盜之事實，堪以
    認定，應依法論科。
四、論罪科刑：
（一）按刑法第321 條第1 項第3 款之攜帶兇器竊盜罪，係以行
      為人攜帶兇器竊盜為其加重條件，此所謂兇器，其種類並
      無限制，凡客觀上足對人之生命、身體、安全構成威脅，
      具有危險性之器械均屬之，且祇須行竊時攜帶此種具有危
      險性之兇器為已足，並不以攜帶之初有行兇之意圖為必要
      ，故例如鐵鎚及鐵鑿子等為足以殺傷人生命、身體之器械
      ，顯為具有危險性之兇器。又無論行為人主觀上是否旨在
      行兇抑僅便利行竊，然在客觀上僅須具有行兇之危險性，
      自屬兇器之一種，其攜帶而犯竊盜罪，應成立刑法第321
      條第1 項第3 款之罪，最高法院79年台上字第5253號及70
      年台上字第1613號判例參照。再按窗係供通風之安全設備
      ，並非供人爬進爬出之用，爬窗行竊，自係踰越安全設備
      竊盜，最高法院70年度台上字第3809號判決要旨參照。查
      被告丙○○、甲○○所分別攜帶之螺絲起子1 支，如手持
      以之揮刺，客觀上足對人之生命、身體、安全造成威脅而
      具有危險性，足以作為兇器使用。另被告丙○○、甲○○
      坦承爬窗進入「大龍蝦海產店」乙節，依上開說明，被告
      丙○○、甲○○爬窗行為自屬踰越安全設備行為。
（二）核被告丙○○、甲○○所為，係涉犯刑法第321 條第1 項
      第2 款、第3 款之踰越安全設備、攜帶兇器竊盜罪。被告
      丙○○、甲○○就上開行為，有犯意聯絡及行為分擔，依
      刑法第28條規定，應為共同正犯。爰審酌被告丙○○、甲○○正值輕壯，不思以己力謀取財物，卻竊取鋁門窗條條
      ，所為殊不可採，然念該財物價值非鉅，業已歸還告訴人
      丁○○，且被告丙○○、甲○○犯後均坦承犯罪，態度良
      好等一切情狀，量處如主文所示之刑，復斟酌被告丙○○
      、甲○○均無業、教育程度均為高中肄業、家庭經濟均勉
      持等情狀（此見警卷調查詢問筆錄受詢問人欄即明），諭
      知以新臺幣1 千元折算1 日之易科罰金折算標準，以示懲
      儆。
五、扣案螺絲起子2 支，分別為被告丙○○、甲○○所有，供其
    犯罪所用，業據被告供承在卷，應依刑法第38條第1 項第2
    款之規定宣告沒收。
據上論斷，應依刑事訴訟法第273 條之1 第1 項、第299 條第1
項前段、第310條之2、第454條第2項，刑法第28條、第321條第1
項第2款、第3款、第38條第1項第2款、第41條第1項前段，刑法
施行法第1條之1第1項、第2項但書，判決如主文。
本案經檢察官乙○○到庭執行職務。
中    華    民    國    95    年    10    月    20    日
                  刑事第二庭    法  官  何佩陵
以上正本證明與原本無異。
如不服本判決，應於判決送達後10日內，向本院提出上訴狀。
中    華    民    國    95    年    10    月    20    日
                                書記官  張家瑜
附錄法條
中華民國刑法第321 條
犯竊盜罪而有左列情形之一者，處6 月以上、5 年以下有期徒刑
：
一  於夜間侵入住宅或有人居住之建築物、船艦或隱匿其內而犯
    之者。
二  毀越門扇、牆垣或其他安全設備而犯之者。
三  攜帶兇器而犯之者。
四  結夥三人以上而犯之者。
五  乘火災、水災或其他災害之際而犯之者。
六  在車站或埠頭而犯之者。
前項之未遂犯罰之。


司法院資訊處製作；財團法人民間司法改革基金會備份。
